【裁判字號】    97,上易,109
【裁判日期】    970221
【裁判案由】    恐嚇
【裁判全文】
臺灣高等法院臺中分院刑事判決         97年度上易字第109號
上  訴  人  臺灣南投地方法院檢察署檢察官
上  訴  人
即  被  告  乙○○
選任辯護人  朱逸群  律師
上列上訴人因被告恐嚇案件，不服臺灣南投地方法院96年度易字
第344號中華民國96年11月14日第一審判決（起訴案號：臺灣南
投地方法院檢察署95年度調偵字第48號），提起上訴，本院判決
如下：
    主      文
上訴駁回。
    事實及理由
一、本案經本院審理結果，認第一審判決認定之事實及論罪並無
    不當，並引用第一審判決書記載之事實、證據及論罪等理由
    （如附件）。
二、上訴人即被告（下稱被告）上訴仍執前詞，否認犯罪，惟查
    原審判決已詳加說明認定被告犯罪之理由，並就被告之素行
    、犯罪之方法、對告訴人所生之損害及被告犯罪後態度等一
    切情狀詳加斟酌，核無違誤之處，被告上訴為無理由，應予
    駁回。
三、原審法院檢察署檢察官因告訴人具狀請求而提起上訴略謂：
    被告所為目的係為阻嚇告訴人前往使用告訴人所有之本案土
    地，案發後告訴人不敢再使用該土地，且被告及其家人迄今
    仍占用該土地，拒不返還，且被告一再否認犯行，犯後態度
    惡劣，原審量刑過輕等語。惟查量刑輕重係屬事實審法院得
    依職權自由裁量之事項，苟已斟酌刑法第57條各款所列情狀
    而未逾越法定刑度，不得遽指為違法（最高法院72年度台上
    字第6696號、75年度台上字第7033號判例要旨參照）；且在
    同一犯罪事實與情節，如別無其他加重或減輕之原因，下級
    審量定之刑，亦無過重或失輕之不當情形，則上級審法院對
    下級審法院之職權行使，原則上應予尊重（最高法院85年度
    臺上字第2446號裁判意旨參照）。本件原審判決認定被告犯
    行明確，已詳加敘明理由，並審酌被告之素行、犯罪之方法
    、對被害人所生之損害及被告犯罪後態度等一切情狀量處被
    告有期徒刑10月，又被告犯罪時間係在96年4月24日之前，
    所犯符合中華民國九十六年罪犯減刑條例之減刑條件，原審
    並依該減刑條例第2條第1項第3款之規定，減其刑期2分之1
    ，暨諭知易科罰金之折算標準，量刑堪稱妥適，尚無失輕或
    失重之處，本件檢察官上訴意旨所指情節，業經原審審酌綦
    詳，依照上開說明，檢察官仍執同一事由加以指摘，為無理
    由，應予駁回。
據上論斷，應依刑事訴訟法第368條、第373條，判決如主文。
本案經檢察官甲○○庭執行職務。
中    華    民    國    97    年    2    月    21    日
            刑事第七庭    審判長法  官  林  榮  龍
                                法  官  張  惠  立
                                法  官  鄭  永  玉
上列正本證明與原本無異。
不得上訴。
                                書記官    瑞  芳
中    華    民    國    97    年    2    月    21    日


司法院資訊處製作；財團法人民間司法改革基金會備份。
